臺灣臺中地方法院刑事裁定
111年度聲字第1831號
聲明異議人  
即  受刑人  房佳聲



上列聲明異議人即受刑人對於臺灣臺中地方檢察署檢察官之指揮
執行（98年度執法字第11099號之1）聲明異議，本院裁定如下：
    主  文
聲明異議駁回。
    理  由
一、聲明異議意旨略以：聲明異議人即受刑人房佳聲（下稱受刑
    人）前因違反槍砲彈藥刀械管制條例案件（下稱槍砲案件）
    ，經本院98年度訴字第2141號判決判處有期徒刑7月，併科
    罰金新臺幣（下同）1萬元確定。受刑人於訴訟期間共羈押1
    15日（民國98年4月13日起至98年8月5日止），經檢察官指
    揮執行時將羈押日數先折抵有期徒刑，此執行方式形式上似
    乎有利於受刑人，但實質上對受刑人之假釋條件無益，反而
    會影響受刑人適用累進處遇條例，並於假釋後尚須接續執行
    罰金易服勞役10日，對受刑人極為不利。而受刑人主張應以
    羈押日數先折抵罰金易服勞役，再折抵有期徒刑之執行方式
    與檢察官不同，對受刑人而言，似應參酌受刑人之意見，並
    給予受刑人陳述意見之機會，故請求撤銷98年度執法字第11
    099號之1執行指揮書，另裁處以有利於受刑人之指揮方式，
    將羈押日數折抵罰金易服勞役等語。
二、受刑人或其法定代理人或配偶以檢察官執行之指揮為不當者
    ，得向諭知該裁判之法院聲明異議，刑事訴訟法第484條定
    有明文。所稱「檢察官執行之指揮不當」，係指檢察官有積
    極執行指揮之違法及其執行方法有不當等情形，檢察官如依
    確定判決、裁定指揮執行，即無執行之指揮違法或其執行方
    法不當可言。又裁判確定前羈押之日數，以1日抵有期徒刑
    或拘役1日，或第42條第6項裁判所定之罰金額數，為刑法第
    37條之2第1項所明定，所謂裁判確定前羈押之日數，係指因
    「本案」所受羈押之日數而言，若因「他案」而受羈押，即
    不得移抵本案之刑罰，意即若受刑人所犯數罪並非利用同一
    程序而為偵查或審理者，此時因他案而受羈押，即不得折抵
    本案之刑罰。另於定應執行刑之案件，倘「本案」與「他案
    」之刑，依法未在定應執行刑之列，「本案」之羈押日數自
    無從折抵該未定應執行刑之主刑，乃當然之結果（最高法院
    107年度台抗字第1057號、109年度台抗字第1786號裁定意旨
    參照）。
三、經查：
　㈠受刑人①因違反毒品危害防制條例案件（下稱毒品案件），於
    98年4月13日為警拘提到案，經臺灣臺中地方檢察署（下稱
    臺中地檢署）檢察官於98年4月14日訊問後，以受刑人涉犯
    共同販賣毒品罪嫌，有刑事訴訟法第101條第1項第2款、第3
    款之羈押原因與羈押必要為由，向本院聲請羈押獲准，受刑
    人自98年4月14日起羈押在法務部○○○○○○○○，嗣臺中地檢署
    檢察官以羈押原因消滅為由，向本院聲請撤銷羈押獲准，受
    刑人受羈押期間共115日；②另因槍砲案件，經本院以98年度
    訴字第2141號判決判處有期徒刑7月，併科罰金1萬元確定，
    受刑人於偵、審期間均無羈押情事。嗣本院就受刑人因上開
    2案所受有期徒刑之宣告，與其所犯其他案件合併以99年度
    聲字第3846號裁定應執行有期徒刑22年確定等情，有臺中地
    檢署98年4月14日訊問筆錄、本院98年度偵聲字第391號刑事
    裁定、本院98年度訴字第2141號刑事判決、臺灣高等法院被
    告前案紀錄表及臺灣高等法院在監在押全國紀錄表附卷可參
    ，並經本院調取槍砲案件全部卷宗核閱無訛。
　㈡臺中地檢署檢察官就槍砲案件之罰金刑部分，以98年度執法
    字第11099號之1指揮執行，並於上開定應執行刑案件確定後
    ，因受刑人之刑期變動，於101年2月3日註銷、換發執行指
    揮書等情，有臺中地檢署111年6月29日中檢永法98執11099
    字第1119070791號函及檢附執行指揮書2份在卷可稽。受刑
    人因槍砲案件所受罰金刑1萬元部分，參諸刑法第51條第5款
    、第7款、第9款之規定，本不在定應執行刑之列，應併為執
    行，故上開定應執行刑案件與受刑人因槍砲案件所受之罰金
    刑顯然無涉，自不能以受刑人因毒品案件之「他案」所受羈
    押日數，折抵槍砲案件之「本案」罰金刑之易刑日數。
　㈢綜上，臺中地檢署檢察官就受刑人之槍砲案件以98年度執法
    字第11099號之1指揮執行，未將受刑人因毒品案件所受羈押
    之日數折抵其因槍砲案件所受罰金刑之易刑日數，於法並無
    不合。受刑人以前詞指摘檢察官所為之執行指揮不當，洵屬
    無據，應予駁回。
四、依刑事訴訟法第486條，裁定如主文。
中　　華　　民　　國　 111　　年　 　7　　月　　29　　日
　　　　　　　　　刑事第十五庭  法　官  鄭咏欣
以上正本證明與原本無異。
如不服本裁定，應於收受送達後5日內向本院提出抗告狀。（應
附繕本）
                                書記官  施佑諭          
中　　華　　民　　國　  111   年　　7    月　 　29　　日